# 请教陈版主：票据贴现产生的贴息会计核算

提问人：xiaolulu66 时间：2020-10-13 14:25:33
陈老师好！
执行新金融工具准则，票据业务核算有几个疑问：
1 、 信用等级较高的银行承兑汇票，当兼有持有至到期和未到期背书、贴现双重意图时，可以分类为以公允价值计量且其变动计入其他综合收益的金融资产，列报为应收款项融资。该类票据未到期背书、贴现，可以终止确认。该类票据未到期贴现产生的贴息，计入什么科目？
2 、信用等级较高的银行承兑汇票，极少情况考虑背书、贴现，绝大多数用于持有至到期时，分类为以摊余成本计量的金融资产，列报为应收票据。该类金融资产如果出现背书、贴现的情况，是否可以终止确认？贴现产生的贴息，计入什么科目？
3 、信用等级较低的银行承兑汇票和由企业承兑的商业承兑汇票，分类为以摊余成本计量的金融资产，这类票据未到期背书、贴现，不能终止确认。贴现产生的贴息，计入什么科目？
查阅了一些资料，关于票据贴现产生的贴息，分为计入“财务费用-利息支出”、“财务费用-手续费”、“投资收益-以摊余成本计量的金融资产终止确认收益”、“投资收益-其他”，请问上述几种情况，分别应计入什么科目？
谢谢陈老师！

回答人：chenyiwei
1 、该类票据未到期贴现产生的贴息，性质上属于金融资产的终止确认损益，应计入投资收益。
2 、可以终止确认，其终止确认的相关损益也是列入投资收益。
3 、因为信用较低的票据不能终止确认，故其贴现息应作为对短期借款金额的调整，借记“短期借款——利息调整”，在借款期限内（即票据剩余的到期期限内）摊销计入各期的“财务费用——利息支出”。